【裁判字號】    97,易,3857
【裁判日期】    980213
【裁判案由】    竊盜
【裁判全文】
臺灣板橋地方法院刑事判決              97年度易字第3857號
公  訴  人  臺灣板橋地方法院檢察署檢察官
被      告  戊○○
                    （另案於臺灣臺北監獄臺北分監執行中）
上列被告因竊盜案件，經檢察官提起公訴（九十七年度偵字第二
０四八七號、第二二七二二號、第二三三０四號），後於本院準
備程序進行中，被告先就被訴事實為有罪陳述，經告以簡式審判
之旨，並聽取當事人之意見後，裁定進行簡式審判程序，並判決
如下：
    主    文
戊○○犯附表主文欄所示之罪，分別判處如附表所示之刑；應執
行有期徒刑壹年陸月。
    犯罪事實
一、戊○○前於民國九十三年間因違反職役職責、違反毒品危害
    防制條例等案件，經國防部北部地方軍事法院桃園分院以九
    十三年度桃審字第二二一號判決應執行有期徒刑二年四月確
    定，並於九十五年十二月一日縮刑期滿執行完畢。詎猶不知
    悔改，分別為下列犯行：
  (一)於附表編號一至編號五所示之時間、地點，以附表所示之方
    式，竊取李淑敏等人所有之財物（共計五次，各次竊盜行為
    之時間、地點、竊得財物暨被害人，詳如附表所示）。嗣經
    警分別上開失竊地點取得指紋，經比對與戊○○之指紋相符
    ，始循線查知上情。
  (二)另戊○○與丁○○（俟到案後另行審結），共同基於意圖為
    自己不法所有之犯意聯絡，於附表編號六至編號八所示之時
    間、地點，由丁○○負責把風及與戊○○合力破壞丙○○住
    處鐵門欄杆，再由戊○○以附表所示之方式，竊取甲○○等
    人所有之財物（共計三次，各次竊盜行為之時間、地點、竊
    得財物暨被害人，詳如附表所示）。嗣經警調閱案發地點附
    近監視錄影畫面，並在乙○○住處鐵門上取得指紋，經比對
    與戊○○之指紋相符，始循線查知上情。
二、案經卜宏信、陳錦春、甲○○、乙○○、丙○○訴由臺北縣政
    府警察局新莊分局報告臺灣板橋地方法院檢察署檢察官偵查起
    訴。
    理    由
一、訊據被告戊○○對於上揭犯罪事實均坦承不諱（見本院九十
    八年一月二十一日審判筆錄第二頁），核與證人即共同被告
    丁○○、證人即告訴人卜宏信、陳錦春、甲○○、乙○○、
    丙○○及證人李淑敏、己○○、賴春敏、吳雅惠、許強智之
    證述情節相符，復有內政部警政署刑事警察局刑紋字第０九
    六０一八八二一二號、第0000000000號、第00
    00000000號、第0000000000號、第00
    00000000號、第0000000000號鑑驗書各
    一份、臺北縣政府警察局中和分局、新莊分局、樹林分局、
    海山分局之證物清單、臺北縣政府警察局樹林分局刑案現場
    勘察報告表、刑事案件證物採驗紀錄表、臺北縣政府警察局
    新莊分局住宅竊盜現場勘察報告表、現場採證照片、監視錄
    影翻拍照片等件在卷可資佐證，足認被告於本院審理中出於
    任意性之自白與事實相符，從而本件事證明確，被告犯行已
    堪認定。
二、核被告戊○○所為，分係犯刑法第三百二十一條第一項第二
    款之毀壞門扇竊盜罪（即附表編號一、五、八所示之犯行）
    、同法第三百二十一條第一項第二款、第三款之攜帶兇器毀
    越門扇或安全設備竊盜罪（即附表編號二至四、六至七所示
    之犯行）。又被告戊○○與丁○○就前開附表編號六至八所
    示之犯行，有犯意聯絡及行為分擔，為共同正犯。被告所犯
    上開各罪之間，犯意各別，行為互殊，應予分論併罰。查被
    告有前述刑之執行紀錄，於有期徒刑執行完畢後，五年以內
    故意再犯本件有期徒刑以上之罪，為累犯，依刑法第四十七
    條第一項規定，加重其刑。爰審酌被告素行非佳，竟不知悔
    改，循正途賺取所需，其犯罪之動機、目的，所竊取財物之
    價值，及被告於犯罪後均坦承犯行之態度等一切情狀，分別
    量處如主文所示之刑，並定其應執行之刑，以資懲儆。
三、同案被告丁○○被訴部分俟到案後另行審結，附此敘明。
據上論斷，應依刑事訴訟法第二百七十三條之一第一項、第二百
九十九條第一項前段，刑法第二十八條、第三百二十一條第一項
第二款、第三款、第四十七條第一項、第五十一條第五款，刑法
施行法第一條之一，判決如主文。
本案經檢察官馬中人到庭執行職務。
中    華    民    國    98    年    2     月    13    日
                  刑事第二十庭法  官  吳冠霆
上列正本證明與原本無異。
如不服本判決，應於判決送達後10日內敘明上訴理由，向本院提
出上訴狀 (應附繕本) ，上訴於臺灣高等法院。其未敘述上訴理
由者，應於上訴期間屆滿後20日內向本院補提理由書「切勿逕送
上級法院」。
                              書記官  周百川
中    華    民    國    98    年    2     月    13    日
  附    表：
 ┌──┬─────┬──────┬───────┬───────┬──────┐
 │編號│  時  間  │  地    點  │  侵入方式    │竊得財物暨被害│  主   文   │
 │    │          │            │              │人            │            │
 ├──┼─────┼──────┼───────┼───────┼──────┤
 │ 一 │九十六年十│臺北縣中和市│以不明方式弄彎│李淑敏所有之戒│戊○○毀壞門│
 │    │月十五日日│連城路四六九│鐵門欄杆後進入│指二枚、現金新│扇竊盜，累犯│
 │    │間之下午某│巷二一弄六之│屋內（侵入住宅│臺幣（下同）一│，處有期徒刑│
 │    │時許      │四號        │部分未據告訴）│萬五千元      │柒月；      │
 │    │          │            │竊取後列財物  │              │            │
 ├──┼─────┼──────┼───────┼───────┼──────┤
 │ 二 │九十六年十│臺北縣新莊市│持客觀上具危險│己○○所有之美│又攜帶兇器毀│
 │    │月二十四日│民安西路四六│性、足以對人之│金一百元、港幣│越門扇及安全│
 │    │日間之下午│號五樓      │生命及身體構成│五百元、墜子三│設備竊盜，累│
 │    │某時許    │            │威脅，可供兇器│顆、金項鍊一條│犯，處有期徒│
 │    │          │            │使用之木棍一枝│及現金六千元  │刑捌月；    │
 │    │          │            │，插入鐵門欄杆│              │            │
 │    │          │            │縫隙中，將欄杆│              │            │
 │    │          │            │弄彎後取下，再│              │            │
 │    │          │            │伸手開啟鐵門門│              │            │
 │    │          │            │鎖進入陽台，以│              │            │
 │    │          │            │不詳方式破壞該│              │            │
 │    │          │            │處安全設備之氣│              │            │
 │    │          │            │窗欄杆後，從氣│              │            │
 │    │          │            │窗攀爬進入屋內│              │            │
 │    │          │            │（侵入住宅部分│              │            │
 │    │          │            │未據告訴）竊取│              │            │
 │    │          │            │後列財物      │              │            │
 ├──┼─────┼──────┼───────┼───────┼──────┤
 │ 三 │九十六年十│臺北縣樹林市│持客觀上具危險│賴春敏所有之現│又攜帶兇器毀│
 │    │一月二十八│保安街二段四│性、足以對人之│金五千元      │壞門扇竊盜，│
 │    │日日間之下│五巷十三弄三│生命及身體構成│              │累犯，處有期│
 │    │午某時許  │號五樓      │威脅，可供兇器│              │徒刑捌月；  │
 │    │          │            │使用之木棍一枝│              │            │
 │    │          │            │，插入鐵門欄杆│              │            │
 │    │          │            │縫隙中，將欄杆│              │            │
 │    │          │            │弄彎後，伸手開│              │            │
 │    │          │            │啟鐵門門鎖進入│              │            │
 │    │          │            │屋內（侵入住宅│              │            │
 │    │          │            │部分未據告訴）│              │            │
 │    │          │            │竊取後列財物  │              │            │
 │    │          │            │              │              │            │
 ├──┼─────┼──────┼───────┼───────┼──────┤
 │ 四 │九十六年十│臺北縣板橋市│持客觀上具危險│卜宏信所有之戒│又攜帶兇器毀│
 │    │二月七日之│新海路三八五│性、足以對人之│指二只、金手環│越安全設備竊│
 │    │日間下午某│巷二二弄二號│生命及身體構成│一只、金項鍊一│盜，累犯，處│
 │    │時許      │五樓        │威脅，可供兇器│條、金元寶二個│有期徒刑捌月│
 │    │          │            │使用之螺絲起子│、ＩＢＭ筆記型│；          │
 │    │          │            │一支，將該處安│電腦一台、行動│            │
 │    │          │            │全設備之鋁窗拆│電話二具、存摺│            │
 │    │          │            │下後攀爬進入屋│二本、印鑑一枚│            │
 │    │          │            │內（侵入住宅部│、自然人憑證一│            │
 │    │          │            │分未據告訴）竊│碼及現金四萬六│            │
 │    │          │            │取後列財物    │千元          │            │
 ├──┼─────┼──────┼───────┼───────┼──────┤
 │ 五 │九十七年五│臺北縣中和市│以不明方式破壞│陳錦春所有之鑽│又毀壞門扇竊│
 │    │月十六日日│橋和路一六０│上址鐵門後進入│錶一只、鑽戒一│盜，累犯，處│
 │    │間之下午某│巷四三號三樓│（侵入住宅部分│只、項鍊一條及│有期徒刑柒月│
 │    │時許      │            │未據告訴）    │現金八千元    │；          │
 ├──┼─────┼──────┼───────┼───────┼──────┤
 │ 六 │九十七年七│臺北縣新莊市│由戊○○持客觀│甲○○所有之現│又共同攜帶兇│
 │    │月七日十三│民安路二０七│上具危險性、足│金三千一百元  │器毀壞門扇竊│
 │    │時許      │巷三０弄六號│以對人之生命及│              │盜，累犯，處│
 │    │          │六樓        │身體構成威脅，│              │有期捌月；  │
 │    │          │            │可供兇器使用之│              │            │
 │    │          │            │木棍一枝，將欄│              │            │
 │    │          │            │杆弄斷後，伸手│              │            │
 │    │          │            │開啟鐵門門鎖進│              │            │
 │    │          │            │入屋內（侵入住│              │            │
 │    │          │            │宅部分未據告訴│              │            │
 │    │          │            │）竊取後列財物│              │            │
 ├──┼─────┼──────┼───────┼───────┼──────┤
 │ 七 │九十七年七│臺北縣新莊市│由戊○○持客觀│乙○○所有之存│又共同攜帶兇│
 │    │月七日十三│民安路二０七│上具危險性、足│摺五本、金融卡│器毀壞門扇竊│
 │    │時許      │巷三０弄八號│以對人之生命及│一張、行照一張│盜，累犯，處│
 │    │          │五樓        │身體構成威脅，│、筆記型電腦一│有期捌月；  │
 │    │          │            │可供兇器使用之│部、印章一枚、│            │
 │    │          │            │木棍一枝，插入│護照一本、相機│            │
 │    │          │            │鐵門欄杆縫隙中│一臺、戒指二只│            │
 │    │          │            │，將欄杆弄彎後│及現金二十萬元│            │
 │    │          │            │，伸手開啟鐵門│              │            │
 │    │          │            │門鎖進入屋內（│              │            │
 │    │          │            │侵入住宅部分未│              │            │
 │    │          │            │據告訴）竊取後│              │            │
 │    │          │            │列財物        │              │            │
 ├──┼─────┼──────┼───────┼───────┼──────┤
 │ 八 │九十七年七│臺北縣新莊市│由戊○○、莊竣│丙○○所有之鑽│又共同毀壞門│
 │    │月七日十三│民安路二０七│翔以不詳方式合│戒四只、金飾一│扇竊盜，累犯│
 │    │時許      │巷三０弄六號│力破壞鐵門欄杆│批（含金戒指、│，處有期柒月│
 │    │          │五樓        │後，由戊○○進│手環、手鍊等物│。          │
 │    │          │            │入屋內（侵入住│，重約四兩）  │            │
 │    │          │            │宅部分未據告訴│              │            │
 │    │          │            │）竊取後列財物│              │            │
 │    │          │            │              │              │            │
 └──┴─────┴──────┴───────┴───────┴──────┘
附錄本案論罪科刑法條全文
中華民國刑法第321條
（加重竊盜罪）
犯竊盜罪而有左列情形之一者，處 6 月以上、 5 年以下有期徒
刑：
一、於夜間侵入住宅或有人居住之建築物、船艦或隱匿其內而犯
之者。
二、毀越門扇、牆垣或其他安全設備而犯之者。
三、攜帶兇器而犯之者。
四、結夥三人以上而犯之者。
五、乘火災、水災或其他災害之際而犯之者。
六、在車站或埠頭而犯之者。
前項之未遂犯罰之。


司法院資訊處製作；財團法人民間司法改革基金會備份。
